【裁判字號】    89,簡上,105
【裁判日期】    890725
【裁判案由】    毒品危害防制條例
【裁判全文】
臺灣彰化地方法院刑事判決                          八十九年度簡上字第九一號
    上  訴  人
    即  被  告  甲○○
    選任辯護人  楊振芳律師
右列上訴人因違反毒品危害防制條例案件，不服本院八十九年度員簡字第七七號，中
華民國八十九年二月二十九日第一審簡易判決（八十八年度偵字第一０一七三號），
提起上訴，本院管轄之第二審合議庭判決如左︰
    主  文
原判決撤銷。
甲○○連續持有第二級毒品，累犯，處有期徒刑陸月，如易科罰金，以佰元折算壹
日。
扣案之安非他命壹包（淨重零點零伍公克、包裝重零點壹玖公克）、安非他命壹包（
毛重零點肆公克）均沒收銷燬之。
      事    實
一、甲○○曾於民國（下同）八十六年間因違反麻醉藥品管理條例案件，經本院判處
    有期徒刑六月，於八十六年十月三十日易科罰金執行完畢，猶不知警惕，仍思以
    工作疲勞時預備施用，而持有第二級毒品安非他命之概括犯意，先於八十八年十
    月二十五日凌晨一時二十分許，駕駛其妻陳美惠所有之車號Ｒ八─一八五０號自
    小客車，行經彰化縣溪湖鎮○○路與榕樹路旁小木屋前時，為警查獲其所有尚未
    施用之第二級毒品安非他命，並扣得安非他命一包（毛重０．三公克、淨重０．
    ０五公克）；繼於八十九年一月二十二日十三時許，又自綽號「大頭」男子處取
    得第二級毒品安非他命一包後，即再非持有預備供己施用，惟尚未施用為警於同
    日十四時許，在彰化縣溪湖鎮○○路一段九十一號查獲，並扣得安非他命一包（
    毛重０．四公克）。
二、案經彰化縣警察局溪湖分局報請臺灣彰化地方法院檢察署檢察官偵查起訴。
    理    由
一、右揭事實，業據被告於本院審理中供承不諱，並有扣案之安非他命二包（毛重０
    ．三公克、淨重０．四公克）可稽，而扣案之物品經送驗結果係甲基安非他命，
    有法務部調查局檢驗通知書一紙附卷足憑，事證明確，被告持有第二級毒品之犯
    行堪以認定。
二、核被告所為，係犯毒品危害防制條例第十一條第二項之罪，其先後二次之持有第
    二級毒品犯行，時間緊接，犯罪構成要件相同，顯係基於概括犯意而為之，為連
    續犯，應以一罪論並加重其刑，又其曾違反麻醉藥品管理條例案件，經本院判處
    有期徒刑六月，於八十六年十月三十日易科罰金執行完畢法條規定有異，有臺灣
    彰化地方法院檢察署刑案資料查該紀錄表在卷可查，五年以內再犯本件有期徒刑
    以上刑之罪，為累犯，應遞加重其刑。
三、原審就第一次持有犯行予以論罪科刑，固非無見，惟本件先後二次持有犯行，經
    本院審理結果既認為連續犯屬裁判上一罪之關係，原審未及就第二次犯行（即八
    十九年度毒偵字第五八三號）併予審判，自有未洽，被告上訴主張原審量刑過重
    雖無理由，惟原審既有上述之違誤，應由本院將原判決撤銷改判。爰審酌被告之
    素行、犯罪之動機、目的、所生危害暨犯罪後於審理由中坦承犯行態度尚稱良好
    等一切情狀，量處如主文所示之刑，以示懲儆。扣案之安非他命二包（毛重０．
    三公克、淨重０．四公克）依法沒收銷燬之。
據上論斷，應依刑事訴訟法第四百五十五條之一第一項、第三項、第三百六十九條第
一項前段、第三百六十四條、第二百九十九條一項前段，毒品危害防制條例第十一條
第二項、第十八條第一項前段，刑法第十一條前段、第五十五條、第四十一條、第四
十七條，罰金罰鍰提高標準條例第二條，判決如主文。
本案經檢察官李進清到庭執行職務。
中    華    民    國    八十九      年    七        月    二十五        日
                              臺灣彰化地方法院刑事第二庭
                                        審判長法官  葉  榮  郎
                                        法      官  吳  俊  螢
                                        法      官  郭  千  黛
右正本證明與原本無異。
本件不得上訴。
                                        法院書記官  吳  金  良
中    華    民    國    八十九      年    八        月        一        日
毒品危害防制條例第十一條：
持有第一級毒品者，處三年以下有期徒刑、拘役或新臺幣五萬元以下罰金。
持有第二級毒品者，處二年以下有期徒刑、拘役或新臺幣三萬元以下罰金。
持有專供製造或施用毒品之器具者，處一年以下有期徒刑、拘役或新臺幣一萬元以
  下罰金。
毒品危害防制條例第十八條：
查獲之毒品及專供製造或施用毒品之器具，不問屬於犯人與否，均沒收銷燬之。但合
於醫藥或研究之用者，得不予銷燬。
前項合於醫藥或研究用毒品或器具之管理辦法，由法務部會同行政院衛生署定之。


司法院資訊處製作；財團法人民間司法改革基金會備份。
